臺灣高雄地方法院民事判決　　　　　　 93年度訴字第2851號
 原　　　告　丙○○○○○○○.
 訴訟代理人　吳永茂律師
 訴訟代理人　龍毓梅律師
 被　　　告　甲○○
　　　　　 　丁○○○○○○○.
 訴訟代理人　乙○○
上當事人間損害賠償事件，本院於民國94年5 月6 日言詞辯論終
結，判決如下：
      主　　　文
被告應連帶給付原告新台幣拾貳萬伍仟柒佰柒拾柒元及自民國
九十三年十一月十二日起至清償日止，按週年利率百分之五計算
之利息。
原告其餘之訴駁回。
訴訟費用由被告連帶負擔六分之一，其餘由原告負擔。
本判決第一項得假執行。
原告其餘假執行之聲請駁回。
      事實及理由
一、本件被告顏榮木經合法通知，未於言詞辯論期日到場，核無
    民事訴訟法第386 條所列各款情形，爰依原告之聲請，由其
    1 造辯論而為判決。
二、原告主張：被告甲○○係顏榮木之受僱人，甲○○於92年9
    月13曰20時45分許駕駛顏榮木所有牌照號碼VK-0105 號自用
    小貨車，沿高雄市○○路由東向西行駛至富國路處時，撞及
    在人行穿越道上行走之原告，致原告受有左足第2 、3 、4
    蹠骨骨折之傷害，顏榮木既為甲○○之僱用人，自應負連帶
    賠償責任；原告自得依侵權行為損害賠償之法律關係，請求
    被告連帶賠償醫療費用新台幣 (下同)61,051 元：高雄榮
    總醫院2,610 元、三民建國醫院32,726元、博正骨科醫院：
    25,715元。工作收入損失：原告月收入平均為74,599元，
    因本件車禍無法工作以12個月計算，損失為895,185 元。
    增加生活上需要之費用：看護費以12日計算，每日2,000
    元, 合計24,000元；計程車資合計6,585 元。精神慰撫金
    ：原告因本件車住院長達1 個月，何時痊癒無法估算，精神
    受有鉅大痛苦，請求1,000,000 元之慰撫金。並聲明：(一)被
    告甲○○與大盟書局應連帶給付原告1,986,824 元及自起訴
    狀繕本最後送達翌日起至清償日止，按週年利率5%計算之利
    息。(二)原告願供擔保請准宣告假執行。
三、被告方面之抗辯：
  (一)被告顏榮木未於最後言詞辯論期日到場，惟據其以前到場稱
    ：事發時非上班時間，牌號VK-0105 號自用小客車係提供予
    甲○○專用，又被告願與原告和解，但原告請求金額過高等
    語。並聲明：原告之訴駁回。
  (二)被告甲○○以：對本件車禍事故均因其過失所導致之事實不
    爭執，對原告請求計程車資5,485 元部分亦認為合理，不爭
    執；惟原告請求之總金額過高等。並聲明：原告之訴駁回。
四、原告主張被告甲○○受僱於顏榮木，甲○○於92年9 月13曰
    20時45分許駕駛顏榮木所有牌照號碼VK-0105 號自用小貨車
    ，沿高雄市○○路由東向西行駛至富國路處時，撞及在人行
    穿越道上行走之原告，致原告受有左足第2 、3 、4 蹠骨骨
    折傷害之事實，業據提出診斷證明書、醫療費用收據等為證
    ，且為被告不爭執，應可認為真實。又甲○○對於本件車禍
    確因其疏未依道路交通安全規則第103 條「汽車行近行人穿
    越道前，應減速慢行，遇有行人穿越時，無論有無交通警察
    指揮或號誌指示，均應暫停讓行人先行通過。」之規定，減
    速慢行及暫停讓行人優先通過而發生，原告並無過失之事實
    亦表示不爭執，復有高雄市政府交通局車輛行車事故鑑定委
    員會高市鑑字第9307013 號鑑定意見書附於台灣高雄地方法
    院檢察署93年偵字第6952號偵查卷內可參；且甲○○因本件
    車禍經台灣高等法院高雄分院93交上易字第102 號刑事判決
    判處有期徒刑5 月確定，亦有判決書可參；是甲○○於本件
    車禍之發生確有過失，至為明確。
五、本件兩造爭執事項為：(一)顏榮本是否應依民法第188 條第1
    項前段規定與甲○○負連帶損害賠償責任？(二)原告請求之金
    額以若干為合理？本院判斷意見如下：
  (一)顏榮本是否應依民法第188 條第1項 前段規定與甲○○負連
    帶損害賠償責任？
    按我民法第188 條所謂受僱人執行職務不法侵害他人權利之
    行為，不以受僱人執行職務範圍內之行為為限，祇須受僱人
    之行為外觀在客觀上足以認為與其執行職務有關為已足，不
    以該受僱人實際上經受命執行職務為必要(最高法院89年度
    台上字第2530號裁判意旨參照）。本件被告甲○○任職於大
    盟書局且負責開車送書之事實，業據其於刑事審理中陳明
     (93年交易字第191 號刑事卷93年10月13日審判筆錄)， 而
    事故發生時其駕駛大盟書局所有之牌照號碼VK-0105 號自用
    小客車，當時其係下班後為繞道擬送書至補習班等情，亦經
    其陳明 (93年雄調字第238 號卷93年12月22日調解程序筆錄
     )， 且為被告顏榮木所不否認，則甲○○駕駛自用小客車
    係為執行職務甚為明確，其因過失以致肇事而撞及原告陳姿
    妤，被告顏榮木自應依民法第188 條第1 項前段規定與甲○
    ○負連帶賠償責任。
  (二)原告請求之金額以若干為合理？
  (1)原告請求醫療費用包括高雄榮總醫院2,610 元、三民建國醫
    院32,726元、博正骨科醫院25,715元，合計61,051元部分：
    惟全民健康保險之被保險人，因汽車交通事故，不慎遭撞傷
    ，經送醫治療，其中就中央健保局已所支付之醫藥費部分，
    該被保險人（即車禍之被害人）不得再向加害人請求賠償（
    最高法院88年度台上字第353 號判決意旨參照）。故醫療費
    中由健保給付者自不得請求被告給付，而經本院函查結果，
    信安中醫醫院原告自負額為980 元，其餘2,200 元由健保給
    付、高雄榮民總醫院原告自負額為1,600 元，其餘3,326 元
    由健保給付、建國診所原告自負額為26,114元，其餘7,804
    元為健保給付等情，分別有94年4 月2 日信安字第09404010
    02號函、94年4 月20日高總管字第0940004066號函、94年4
    月25日醫行字第0419號函在卷可參，故原告得請求之醫療費
    用為28,694元 (計算式：980+1,600+26,114=28,694 元)範
    圍內為有理由，其餘部分之請求既均由健保給付，依前開說
    明，則為無理由，不應准許。
  (2)工作收入損失：原告主張其因本件車禍無法工作以12個月計
    算，損失為895,185 元，而原告於92年間之薪資所得確為89
    5,185 元之事實，雖有本院職權查詢之稅務電子閘門財產所
    得調件明細表可參，惟經本院函查結果原告無法工作之期間
    應至92年11月28日止，有建國診所前開來函可參，是原告不
    能工作之期間應自受傷日之92年9 月13日起至92年11月28日
    止，2 個月15日為合理，是原告此部分得請求之金額以186,
    498 元 (計算式：895185÷12×2.5=186,498 元，元以下四
    捨五入)為 有理由，原告其餘請求則無理由。
  (3)增加生活上需要之費用：原告請求看護費以12日計算，每日
    2,000 元, 合計24,000元及計程車資6,585 元；其中就計程
    車資6,585 元部分，因被告甲○○自認為合理之請求、被告
    顏榮木則未表示爭執，此部分請求應認為有理由；至看護費
    用部分，因原告所受傷害之部位為左足第2 、3 、4 蹠骨骨
    折之傷害，僅左足無法著地之情，有前開建國診所函可佐，
    而原告最初受傷時僅至高雄榮總醫院住院至翌日即離院，亦
    有高雄榮總醫前開函文為憑，是本院認以原告受傷程度，應
    僅以最初住院之2 日期間有全程請求看護費照顧之必要，是
    此部分請求以4,000 元為合理，其餘請求則無理由；故原告
    因本件車禍事故增加生活上需要之費用以10,585元範圍內為
    有理由，其餘部分之請求則無理由，應予駁回。
  (4)精神慰撫金1,000,000 元：原告因本件車禍住院1 個月受有
    精神至大痛苦，請求精神慰撫金1,000,000 元，惟查，原告
    所受傷害為左足第2 、3 、4 蹠骨骨折，僅左足無法著地，
    而一般骨折經適當處理後即可痊癒之情，有高雄榮總醫院前
    開函文可參，惟原告確有因本件車禍而足背傷口癒合不良、
    腫脹、紅暈等情，亦有建國診所前開函文為佐，本院審酌原
    告為中山大學企管碩士，本件車禍發生前為保險業務員、被
    告甲○○則為專科畢業，任書店業務人員，及兩造之年齡、
    財產所得等一切經濟狀況，認原告此部分之請求以100,000
    元範圍內為有理由，其餘部分之請求則無理由，不應准許。
六、綜上所述，原告本於侵權行為損害賠償之法律關係，請求被
    告連帶給付在325,777元(計算式：100,000+10,585+186,498
    +28,694=325,777)及自起訴狀最後送達翌日之93年11月12日
    (起訴狀最後於93年11月11日送達)起至清償日止，按週年利
    率5%範圍內為有理由；原告逾此範圍之請求則於法無據，應
    予駁回。又本判決原告勝訴部分金額未逾500,000元，應依
    職權宣告假執行；至原告其餘假執行之聲請，因訴之駁回而
    失所依附，應併予駁回。
七、據上論結：本件原告之訴為一部有理由、一部無理由，爰依
    民事訴訟法第385條第1項前段、第79條、第85條第2項、第
    389條第1項第5款，判決如主文。
中　　華　　民　　國　　94　　年　　5 　　月　　20　　日
                  民事第一庭    法　官　林玉心
正本係照原本作成。
如不服本判決，應於送達後20日內，向本院提出上訴狀並表明上
訴理由，如於本判決宣示後送達前提起上訴者，應於判決送達後
10日內補提上訴理由書（須附繕本）。
中　　華　　民　　國　　94　　年　　5 　　月　　20　　日
                                 書記官 陳家宏
